【裁判字號】    89,毒抗,478
【裁判日期】    900108
【裁判案由】    觀察、勒戒
【裁判全文】
臺灣高等法院臺南分院刑事裁定                 八十九年度毒抗字第四七八號 Ｃ
      抗  告  人  甲  ○  ○
右列抗告人因觀察、勒戒案件，不服臺灣臺南地方法院中華民國八十九年十一月十八
日裁定（八十九年度毒聲字第三二五八號），提起抗告，本院裁定如左：
      主      文
抗告駁回。
      理      由
壹、原裁定意旨略以：被告甲○○前因施用毒品案件，經觀察、勒戒後，認無繼續施
    用毒品之傾向，業經台灣台南地方法院檢察署檢察官於民國八十九年一月十日以
    八十八年度毒偵字第一００三號不起訴處分確定。仍不知悔改，復於八十九年六
    月二十九日或前三、四日內某時，在不詳處所施用第二級毒品安非他命，嗣於八
    十九年六月二十九日經警採其尿液送驗查獲，被告於警訊時雖否認施用毒品，惟
    其尿液送驗結果，呈甲基安非他命陽性反應，有長榮管理學院陽性報告附卷可稽
    ，因依檢察官聲請及毒品危害防制條例第二十條第一項（聲請人誤載為二十條第
    三項前段）、觀察勒戒處分執行條例第三條第一項規定，裁定將被告送勒戒處所
    觀察、勒戒。
貳、抗告意旨略以：抗告人於民國八十九年六月廿九日期間曾患感冒而服用感冒藥，
    ，在接受警方驗尿時，曾表明因為感冒服感冒藥，並表示已戒絕安非他命，誰知
    尿液送驗結果呈甲基安非他命陽性反應，之後警方要求另擇期於同年九月間及十
    一月十四日兩次採尿送驗皆為正常，無陽性反應，抗告人確係因服用感冒藥而被
    冤枉，請求傳訊臺南市警察局第三分局刑事偵查員薛瑞良出庭作證云云。
參、經查：
  （一）、抗告人甲○○於八十九年六月廿九日經臺南市警察局第三分局員警採集尿
          液，送私立長榮管理學院鑑定結果，呈甲基安非他命陽性反應，有該學院
          八十九年七月十日陽性報告乙份附於南市警三刑偵字第六五四號卷可憑，
          足見抗告人於採尿前回溯九十六小時內之某時許，確有在不詳處所施用第
          二級毒品安非他命一次無訛。
  （二）、安非他命屬中樞神經興奮劑，具有輕微之成癮性，服用後會產生依賴性、
          耐藥性，其劑量增大時，甚或會致死亡，而其慣用者，由於精神錯亂，更
          具有暴力攻擊及反社會行為等傾向，情況極為嚴重，尤以戒解不易，其毒
          害不在煙毒之下，乃經行政院衛生署於七十九年十月九日以七九、十、九
          衛署藥字第九○四一四二號公告列入麻醉藥品管理條例第二條第四款所定
          「化學合成麻醉藥品」管理，並禁止非法持有及施打、吸用，國內更禁止
          安非他命為藥物成分。因之，抗告人縱因感冒而服用感冒藥，其尿液亦不
          可能呈安非他命陽性反應。足見抗告人以曾服用感冒藥抗辯，否認施用安
          非他命，純係卸責之詞。
  （三）、抗告人於八十九年九月間及同年十一月十四日兩次採尿送驗雖皆為正常，
          未呈甲基安非他命陽性反應，惟並不影響其確於採尿前回溯九十六小時內
          之某時許，在不詳處所施用第二級毒品安非他命之事實，是亦無傳訊臺南
          市警察局第三分局刑事偵查員薛瑞良出庭作證之必要。
肆、綜上所述，原裁定令抗告人入勒戒處所觀察、勒戒，經核與法無違。抗告人猶執
    上開情詞提起抗告，為無理由，應予駁回。
據上論斷，應依刑事訴訟法第四百十二條裁定如主文。
中    華    民    國      九十      年      一      月      八          日
                                  臺灣高等法院臺南分院刑事第六庭
                                      審判長法官  林    金    村
                                            法官  顏    基    典
                                            法官  徐    宏    志
右正本證明與原本無異。
不得抗告。
                                      法院書記官  李    梅    菊
中    華    民    國      九十      年      一      月      九    日


司法院資訊處製作；財團法人民間司法改革基金會備份。
